【裁判字號】    89,上易,1940
【裁判日期】    900103
【裁判案由】    詐欺
【裁判全文】
臺灣高等法院臺南分院刑事判決               八十九年度上易字第一九四號 Ｇ
      上  訴  人  臺灣臺南地方法院檢察署檢察官
      被      告  甲  ○  ○
右上訴人因被告詐欺案件，不服臺灣臺南地方法院八十九年度易字第一七七六號中華
民國八十九年十月五日第一審判決 (起訴案號：臺灣臺南地方法院檢察署八十八年度
偵字第一五三０八號)，提起上訴， 本院判決如左：
      主      文
上訴駁回。
      事      實
一、甲○○曾於民國（下同）八十六年間因竊佔案件，經臺灣臺南地方法院判處有期
    徒刑六月確定，於八十七年九月六日執行完畢，仍不知悔改，復意圖為自己不法
    之利益，於八十八年十一月一日，在台南縣永康市○○路一號之十五「聯一國際
    專利商標事務所」（起訴書誤載為聯一國際商標事務所），委任乙○○代為向美
    國、德國提出「氫氧機結構改良」專利申請案，經告知費用為新台幣（下同）十
    二萬元，甲○○明知其無付款能力，而隱瞞其事實，並佯稱其係德凌科技公司董
    事長，簽發其向李汝婕（另為不起訴處分）所借用之台南市第五信用合作社營業
    部票號ＢＡ0000000、帳號１３８０５─２０、票載發票日八十八年十一
    月三十日、金額十二萬元之支票一紙交付乙○○，致乙○○陷於錯誤，誤信其有
    付款能力，而同意為其代辦前開專利申請案，代為支出申請費用約八萬元，籍此
    方式得免付該專利申請費用之不法利益，嗣因前開支票屆期提示遭退票，甲○○
    亦拒不付款，乙○○始知受騙。
二、案經告訴人乙○○訴請臺灣臺南地方法院檢察署檢察官偵查起訴。
      理      由
一、訊據被告甲○○固坦承有簽發支票委任告訴人代辦專利申請案，嗣其所交付之支
    票並未兌現，亦未付款等情不諱，惟矢口否認有何詐欺犯行，並辯稱：因景氣不
    佳乃未付款，伊並無詐欺意圖，且告訴人亦未完成交辦之申請手續云云。惟查：
    右揭事實業據告訴人在偵查中及原審審理時指訴甚詳，並有委任契約書、支票及
    退票理單等件在卷可稽。而被告於八十八年十一月一日簽發僅一個月期之支票委
    任告訴人代辦專利申請案，屆期支票並未兌現，亦全未給付該項手續費，且於委
    任告訴人時佯稱係德凌科技公司董事長以取信告訴人，其顯然明知自己並無付款
    能力，而有不法所有之詐騙意圖至明。被告上開所辯，無非卸責之詞，不足採信
    。本件事證明確，被告詐欺犯行，堪以認定。
二、核被告甲○○所為，係犯刑法第三百三十九條第二項之詐欺得利罪。被告於八十
    六年間因竊佔案件，經臺灣臺南地方法院判處有期徒刑六月確定，於八十七年九
    月六日執行完畢，有臺灣高等法院被告全國前案紀錄表附卷可稽，其於有期徒刑
    執行完畢後，五年內再犯本件有期徒刑以上之罪，為累犯，應依法加重其刑。
三、原審以被告罪證明確，因以適用刑法第三百三十九條第二項、第一項、第四十七
    條，罰金罰鍰提高標準條例第一條前段，並審酌被告詐欺金額、犯後迄未與被害
    人和解償還欠款，被告之品性及其犯罪之動機、目的，犯罪所用之手段、智識程
    度、所生危害，暨犯罪後態度等一切情狀，量處被告拘役參拾日，核其認事用法
    並無不合，量刑亦稱妥適。檢察官上訴意旨指摘原判決量刑過輕，為無理由，應
    予駁回。
據上論結，應依刑事訴訟法第三百六十八條，判決如主文。
本案經檢察官吳忠賢到庭執行職務。
中    華    民    國      九十        年      一        月      三      日
                                  臺灣高等法院臺南分院刑事第四庭
                                      審判長法官  徐    財    福
                                            法官  宋    明    蒼
                                            法官  蔡    崇    義
右正本證明與原本無異。
不得上訴。
                                      法院書記官  王    全    龍
中    華    民    國      九十        年      一        月     五       日


司法院資訊處製作；財團法人民間司法改革基金會備份。
